Minutes et répertoires du notaire Jacques LE NOIR, 7 juillet 1757 - 5 octobre 1762 (étude XIII)
Archives nationales
- Minutes de Jacques LE NOIR, 7 juillet 1757 - 1791; MC/ET/XIII/305 - MC/ET/XIII/1146/B
  - Minutes. 1761, janvier - mars, janvier - mars 1761; MC/ET/XIII/318
    - Rente, reconstitution., 15 février 1761; MC/ET/XIII/318
      Nom, qualité: (Mme ou Mlle) Henry de Pontnoyer, Elisabeth Helene.
      Relations: sœur de l'intervenant 3, sœur de l'intervenant 4.
      Profession: (martinique (la)).
    - Bail, maison, Montmartre (Paris)., 16 février 1761; MC/ET/XIII/318
      Nom, qualité: (M.) Lebert, Francois Emmanuel.
      Profession: vigneron, Paris, Montmartre.
      Nom, qualité: (M.) Monteuil, Barthelemy.
      Profession: marchand de vin, Paris, Montmartre
    - Vente, maison, terre., 16 février 1761; MC/ET/XIII/318
      Nom, qualité: (M.) Despres, Jean Pierre.
      Profession: savetier (maître), Paris.
      Nom, qualité: (Mme ou Mlle) Despres, Anne Marguerite.
      Profession: Guyencourt (Somme)
    - Notoriété, nom., 17 février 1761; MC/ET/XIII/318
      Nom, qualité: (Mme ou Mlle) Boutry, Anne Catherine
      notoriété
    - Procuration rente publique, dépôt., 18 février 1761; MC/ET/XIII/318
      Nom, qualité: (M.) Vanrobais, Jacques Isaac.
      Profession: entrepreneur de la manufacture royale des draps, Abbeville (Somme).
    - Procuration rente publique, dépôt., 18 février 1761; MC/ET/XIII/318
      Nom, qualité: (M.) Giraud Destours, Pierre Catherine.
    - Notoriété, nom., 19 février 1761; MC/ET/XIII/318
      Nom, qualité: (M.) Chapelain, Charles Pierre.
      Profession: officier de maison.
      Relations: au service de l'intervenant 2.
      Nom, qualité: (M.) Orleans D', Louis Philippe (duc)
    - Quittance., 20 février 1761; MC/ET/XIII/318
      Nom, qualité: (Mme ou Mlle) Bienaimee, Marie Elisabeth.
      Nom, qualité: (M.) Joly, Jean Claude.
      Profession: Garenne (la) (Hauts-de-Seine).
      Nom, qualité: (M.) Dardelle, Simon Louis.
      Profession: Saint-Denis (Seine-Saint-Denis)
    - Testament, dépôt., 21 février 1761; MC/ET/XIII/318
      Nom, qualité: (Mme ou Mlle) Lhoste de Beaulieu, Marie Marguerite.
      Nom, qualité: (M.) Picart de Mauny, Antoine Augustin.
      Profession: maitre à la chambre des comptes, Paris
      testament; dépôt de pièces
    - Consentement., 21 février 1761; MC/ET/XIII/318
      Nom, qualité: (M.) Souris, Jacques Francois (bourgeois, Paris), Paris.
      Nom, qualité: (M.) Souris, Antoine Felix (bourgeois, Paris), Paris.
      Nom, qualité: (Mme ou Mlle) Souris, Clotilde Nymphe Felecite.
      Nom, qualité: (Mme ou Mlle) Faurin, Anne Francoise.
      État civil: veuve
    - exécution testamentaire, désistement., 21 février 1761; MC/ET/XIII/318
      Profession: maitre à la cour des comptes, Paris
    - Vente, terre, Vidouville (Manche)., 23 février 1761; MC/ET/XIII/318
      Nom, qualité: (M.) Bion, Guillaume.
      Profession: macon (cpn), Paris.
      Nom, qualité: (M.) Charpentier, Etienne.
      Profession: boucher, Vidouville (Manche)
    - Procuration rente publique, dépôt., 24 février 1761; MC/ET/XIII/318
      Nom, qualité: (M.) Prevost, Louis.
      Profession: marchand, Rouen (Seine-Maritime).
      Nom, qualité: (M.) Hellos, Jacques Guillaume.
      Profession: négociant, Rouen.
    - Procuration rente publique, dépôt., 25 février 1761; MC/ET/XIII/318
      Nom, qualité: (M.) Sabatier, Joseph.
      Profession: Vannes (Morbihan).
    - Obligation., 25 février 1761; MC/ET/XIII/318
      Nom, qualité: (M.) Traverre de, Jean Victor (baron).
      Profession: aide major des gardes suisses, Paris.
      Nom, qualité: (M.) Grand, Ferdinand.
    - Procuration rente publique, dépôt., 25 février 1761; MC/ET/XIII/318
      Nom, qualité: (M.) Duthoyac, Guillaume Pierre.
      Profession: Landerneau (Finistère).
      Nom, qualité: (M.) Rivalz, Raymond.
      Profession: receveur des decimes, Carcassonne (Aude).
      Nom, qualité: (M.) Jaume, Joseph.
    - Vente, ustensiles de boucherie., 26 février 1761; MC/ET/XIII/318
      Nom, qualité: (M.) Colin, Jacques.
      Profession: boucher (marchand), Paris.
      Nom, qualité: (M.) Colin, Jean Jacques.
      Relations: fils de l'intervenant 1
    - Inventaire après décès., 27 février 1761; MC/ET/XIII/318
    - Procuration rente publique, dépôt., 28 février 1761; MC/ET/XIII/318
      Nom, qualité: (M.) Cougnion de Marville de, Michel Henri.
      Profession: négociant, Nantes (Loire-Atlantique).
      Nom, qualité: (Mme ou Mlle) Joannon, Jeanne Marie Francoise.
      Nom, qualité: (M.) Giraud, Antoine.
      Profession: chapelier (marchand), Lyon (Rhône).
      Nom, qualité: (M.) Tondard, Francois (bourgeois, Albenc), Albenc (Isère).
      Intervenant 5, en deuxième partie:
      Profession: banquier, Paris.
      Intervenant 6, en deuxième partie:
      Nom, qualité: (M.) Labhard, Daniel.
    - Succession, dépôt de pièces., 28 février 1761; MC/ET/XIII/318
      Nom, qualité: (M.) Borely, Louis Denis.
      Profession: premier echevin (ancien), Marseille (Bouches-du-Rhône)
    - Obligation., 1er mars 1761; MC/ET/XIII/318
      Nom, qualité: (M.) Huriau, Cesar Louis.
      Profession: tailleur d'habits (maître), Paris.
      Nom, qualité: (M.) Dannin, Jean Baptiste Gabriel.
      Profession: tailleur d'habits (maître), Paris
    - Procuration rente publique, dépôt., 2 mars 1761; MC/ET/XIII/318
      Nom, qualité: (M.) Camase, Jacques (bourgeois, Fontainebleau), Fontainebleau (Seine-et-Marne).
    - Procuration rente publique, dépôt., 2 mars 1761; MC/ET/XIII/318
      Nom, qualité: (M.) Teissier, Jacques.
      Profession: négociant, Marseille (Bouches-du-Rhône).
      Nom, qualité: (Mme ou Mlle) Etienne, Marie Elizabeth.
      Profession: Marseille (Bouches-du-Rhône).
      Nom, qualité: (M.) Teissier, Jacques Guillaume.
    - Procuration rente publique, dépôt., 2 mars 1761; MC/ET/XIII/318
      Nom, qualité: (M.) Perie, Joseph.
      Profession: prêtre, Castres (Tarn).
      Nom, qualité: (M.) Bonafous Du Terrail, Jean Jacques.
    - Inventaire après décès, dépôt., 2 mars 1761; MC/ET/XIII/318
      Nom, qualité: (M.) Dejuge Camares de Brassac, Henri (marquis, Brassac), Brassac.
      Profession: Brassac (Tarn)
      inventaire après décès; dépôt de pièces
    - Succession, notoriété., 3 mars 1761; MC/ET/XIII/318
      Nom, qualité: (Mme ou Mlle) Barue, Cecile.
    - Succession, notoriété., 3 mars 1761; MC/ET/XIII/318
      Nom, qualité: (Mme ou Mlle) Cucul, Marguerite.
      Relations: épouse de l'intervenant 2.
      Nom, qualité: (M.) Moitier de Beaufils, Pierre.
      Profession: huissier priseur au Châtelet, Paris
    - Procuration rente publique., 3 mars 1761; MC/ET/XIII/318
      Nom, qualité: (M.) Legendre, Nicolas.
      Profession: chapelain, Compans (Seine-et-Marne).
    - Procuration rente publique, dépôt., 4 mars 1761; MC/ET/XIII/318
      Nom, qualité: (Mme ou Mlle) Ruault, Marie Arthuse.
      Profession: Evreux (Eure).
    - Succession, transport de droits., 4 mars 1761; MC/ET/XIII/318
      Nom, qualité: (M.) Charlet, Bertrand.
      Profession: secrétaire de la police, Paris
    - Procuration rente publique, dépôt., 7 mars 1761; MC/ET/XIII/318
      Nom, qualité: (M.) Saulsoy, Louis Denis (bourgeois, Provins), Provins.
      Profession: Provins (Seine-et-Marne).
    - Rente, quittance de rachat., 7 mars 1761; MC/ET/XIII/318
      Nom, qualité: (Mme ou Mlle) Pottier, Marie Anne Agnes.
      Nom, qualité: (M.) Perceval, Jean.
      Profession: boucher (marchand), Paris
    - Procuration rente publique, dépôt., 9 mars 1761; MC/ET/XIII/318
      Nom, qualité: (Mme ou Mlle) Rougie Dite Dumas, Martine.
      Profession: Ussel (Corrèze).
      Nom, qualité: (M.) Dumas Dit Paumiers.
      Profession: Brive-la-Gaillarde (Corrèze).
      Nom, qualité: (M.) Mayjonade, Antoine.
      Nom, qualité: (M.) Planteroze, Jean Pierre (bourgeois, Paris), Paris
    - Certificat, dépôt, vie., 9 mars 1761; MC/ET/XIII/318
      Nom, qualité: (M.) Thellusson, Jean Francois.
      Nom, qualité: (Mme ou Mlle) Le Boullenger, Sarah.
      Nom, qualité: (M.) Thellusson, Isaac.
      Nom, qualité: (Mme ou Mlle) Thellusson, Jeanne.
      Relations: épouse de l'intervenant 5.
      Intervenant 5, indirect:
      Nom, qualité: (M.) Pietet, Jacques.
      Profession: Geneve (suisse)
    - Donation, pension viagère., 10 mars 1761; MC/ET/XIII/318
      Nom, qualité: (M.) Moreton de Chabrillan de, Jacques (comte, Chabrillan), Chabrillan.
      Profession: colonel de cavalerie, Paris.
      Nom, qualité: (M.) Faumont, Pierre Louis.
      Profession: valet de chambre, Paris.
      Relations: au service de l'intervenant 1
    - Inventaire après décès., 10 mars 1761; MC/ET/XIII/318
      Nom, qualité: (Mme ou Mlle) Marteau, Jeanne.
      Nom, qualité: (M.) Bouvart, Denis.
      Profession: domestique, Paris
    - Succession, délivrance de legs., 10 mars 1761; MC/ET/XIII/318
      délivrance de legs
    - Procuration rente publique, dépôt., 12 mars 1761; MC/ET/XIII/318
      Nom, qualité: (M.) Vinot, Jean Baptiste.
      Profession: receveur des decimes, Troyes (Aube).
      Nom, qualité: (M.) Leroux, Edme (bourgeois, Paris), Paris
    - Inventaire après décès., 12 mars 1761; MC/ET/XIII/318
      Nom, qualité: (Mme ou Mlle) Cheboeuf, Louise Francoise.
      Nom, qualité: (M.) Lambrosse, Barthelemy Nicolas.
      Profession: intéressé dans l'entreprise des voitures de la cour
    - Mariage., 12 mars 1761; MC/ET/XIII/318
      Nom, qualité: (M.) Meusnier, Laurent Gilles.
      Profession: orfevre joaillier (marchand), Paris.
      Nom, qualité: (M.) Meusnier, Jean Baptiste.
      Nom, qualité: (Mme ou Mlle) Lefebvre, Therese Louise.
      Nom, qualité: (M.) Lefebvre, Pierre.
      Profession: mercier (marchand), Paris
    - Procuration rente publique, dépôt., 13 mars 1761; MC/ET/XIII/318
      Nom, qualité: (M.) Duchapt, Jean Baptiste.
      Profession: lieutenant general au bailliage, Chaumont (Haute-Marne).
      Nom, qualité: (Mme ou Mlle) Perreau, Elisabeth.
      Nom, qualité: (M.) Duchapt, Cesar Jean (bourgeois, Paris), Paris.
    - Inventaire après décès., 14 mars 1761; MC/ET/XIII/318
      Nom, qualité: (M.) Galizet, Hubert.
      Profession: gagne-denier, Paris
    - Procuration rente publique., 16 mars 1761; MC/ET/XIII/318
      Nom, qualité: (M.) Lajus de Quincy, Pierre Charles.
      Profession: gendarme bourguignon.
    - Union de créanciers, convention., 16 mars 1761; MC/ET/XIII/318
      Nom, qualité: (Mme ou Mlle) Niard, Francoise.
      Profession: lingere (marchande), Paris
    - Procuration rente publique, dépôt., 17 mars 1761; MC/ET/XIII/318
      Nom, qualité: (Mme ou Mlle) Megard, Madeleine.
      Profession: Troyes (Aube).
      Nom, qualité: (M.) Megard, Julien Nicolas (bourgeois, Paris), Paris
    - Inventaire après décès., 17 mars 1761; MC/ET/XIII/318
      Nom, qualité: (M.) Abel, Abraham.
      Profession: cabaretier, Paris
    - Testament., 17 mars 1761; MC/ET/XIII/318
      Nom, qualité: (M.) Brunat, Louis.
      Profession: maitre d'hotel (ancien), Paris
      testament
    - Procuration rente publique, dépôt., 18 mars 1761; MC/ET/XIII/318
      Nom, qualité: (M.) Grenier, Jean Aime.
      Profession: assesseur ballival, Vevey (suisse).
    - Procuration rente publique, dépôt., 21 mars 1761; MC/ET/XIII/318
      Nom, qualité: (Mme ou Mlle) Auger, Marie Catherine.
      Profession: Chaussy (Val-d'Oise), Couvent de Villarceaux.
    - Procuration rente publique., 21 mars 1761; MC/ET/XIII/318
      Nom, qualité: (M.) Pelet de, Daniel Gaspard.
      Profession: capitaine d'un regiment de marine, Anduze (Gard).
      Nom, qualité: (M.) Vernede de, Pierre.
    - Bail, grange, Donnery (Loiret)., 23 mars 1761; MC/ET/XIII/318
      Nom, qualité: (M.) Bremard, Nicolas.
      Profession: tonnelier, Donnery (Loiret).
      Nom, qualité: (M.) Oursel, Pierre.
    - Succession, transport de droits., 25 mars 1761; MC/ET/XIII/318
      Nom, qualité: (M.) Trente, Jerome.
      Profession: Sallanches (Haute-Savoie)
    - Procuration acte, substitution., 25 mars 1761; MC/ET/XIII/318
      Nom, qualité: (M.) Graff, Samuel Bernard.
      Profession: négociant, Londres (angleterre).
    - Succession, renonciation., 26 mars 1761; MC/ET/XIII/318
      Nom, qualité: (M.) Guilbert, Simon.
      Profession: cocher, Paris
    - Procuration rente publique, dépôt., 26 mars 1761; MC/ET/XIII/318
      Nom, qualité: (M.) Both, Folckert.
      Profession: négociant, Bordeaux (Gironde).
      Nom, qualité: (M.) Van Hamel, Pierre Daniel.
      Profession: négociant, Amsterdam (hollande).
    - Succession, dépôt de pièces., 26 mars 1761; MC/ET/XIII/318
      Nom, qualité: (Mme ou Mlle) Grenier, Marie Anne.
      Profession: Saint-Germain-en-Laye (Yvelines).
      Nom, qualité: (M.) Clavel Dit Dauphine, Jean Baptiste.
      Profession: boulanger, Saint-Germain-en-Laye (Yvelines)
    - Transport, créance., 27 mars 1761; MC/ET/XIII/318
      Nom, qualité: (M.) Le Daulceur, Martin.
      Profession: secrétaire du roi, payeur des rentes, Paris.
      Nom, qualité: (M.) Neyret de Granville, Charles.
    - Procuration rente publique, dépôt., 27 mars 1761; MC/ET/XIII/318
      Nom, qualité: (Mme ou Mlle) Marie, Marie Anne.
      Profession: Roche-Guyon (la) (Val-d'Oise).
      Nom, qualité: (M.) Lestrade de, Hilaire (bourgeois, Paris), Paris
    - Sous-bail, boutique, Paris (Paris) rue du Mail, rue Montmartre., 27 mars 1761; MC/ET/XIII/318
      Nom, qualité: (M.) Laumier, Francois.
      Nom, qualité: (M.) Chevalier, Joseph.
    - Succession, transaction., 27 mars 1761; MC/ET/XIII/318
      Nom, qualité: (Mme ou Mlle) Briquet, Elisabeth Catherine.
      Profession: Urdingen-sur-le-Rhin (allemagne).
      Nom, qualité: (M.) Lacorre, Thomas Martin.
      Profession: garde au magasin des vivres de l'armee en allemagne
      accord
    - Transport, créance., 28 mars 1761; MC/ET/XIII/318
      Nom, qualité: (M.) Lepiney de Lesproniere de, Claude Antoine.
    - Transport, créance., 28 mars 1761; MC/ET/XIII/318
      Nom, qualité: (M.) Lepiney de Lesproniere, Claude Antoine.
    - Procuration acte., 28 mars 1761; MC/ET/XIII/318
      Nom, qualité: (M.) Gauthier, Edme.
      Profession: officier chez le roi, Paris.
      Nom, qualité: (M.) Largille, Louis.
      Profession: huissier à la chambre des comptes, Paris
    - Procuration rente publique, dépôt., 29 mars 1761; MC/ET/XIII/318
      Nom, qualité: (Mme ou Mlle) Reboule, Jeanne.
      Profession: Melun (Seine-et-Marne).
      Nom, qualité: (M.) Allaire, Jean.
      Profession: receveur au grenier à sel (ancien), Melun (Seine-et-Marne).
      Nom, qualité: (M.) Davaze, Jacques.
    - Procuration rente publique, dépôt., 29 mars 1761; MC/ET/XIII/318
      Nom, qualité: (Mme ou Mlle) Breval de, Genevieve.
      Profession: Versailles (Yvelines).
      Nom, qualité: (M.) Reze de, Mathurin (bourgeois, Paris), Paris.
    - Procuration acte., 31 mars 1761; MC/ET/XIII/318
      Nom, qualité: (M.) Dequatre, Pierre.
      Profession: savetier (maître), soldat.
      Nom, qualité: (Mme ou Mlle) Lambert, Jeanne Angelique.
  - Minutes. 1761, avril - juin, avril - juin 1761; MC/ET/XIII/319
    - Procuration rente publique, dépôt., 1er avril 1761; MC/ET/XIII/319
      Nom, qualité: (M.) Dutillieu, Jacques Charles.
      Profession: négociant, Lyon (Rhône).
      Nom, qualité: (M.) Charton, Jean.
      Nom, qualité: (M.) Naville, Louis.
    - Transport., 1er avril 1761; MC/ET/XIII/319
      Nom, qualité: (M.) Cudel, Jean Francois.
      Profession: capitaine de cavalerie, Semur-en-Brionnais (Saône-et-Loire).
      Nom, qualité: (Mme ou Mlle) Marque Ducoin, Marie.
      Profession: Semur-en-Brionnais (Saône-et-Loire).
      Relations: épouse de l'intervenant 1.
      Nom, qualité: (M.) Marque Ducoin de Lanty, Antoine.
    - Apprentissage, métier, patissier., 3 avril 1761; MC/ET/XIII/319
      Nom, qualité: (M.) Chatriet, Denis.
      Nom, qualité: (M.) Paris, Gabriel Francois.
      Profession: patissier (maître), Paris
      contrat d'apprentissage
    - Procuration rente publique., 3 avril 1761; MC/ET/XIII/319
      Nom, qualité: (M.) Sibire, Augustin Amable.
      Profession: notaire, Paris.
      Nom, qualité: (M.) Hutin, Jacques (bourgeois, Paris), Paris
    - Mariage., 3 avril 1761; MC/ET/XIII/319
      Nom, qualité: (M.) Prache, Jean.
      Profession: rotisseur traiteur (maître), Paris.
      Nom, qualité: (M.) Prache, Francois.
      Nom, qualité: (Mme ou Mlle) Oursel, Marie Francoise.
      Nom, qualité: (M.) Oursel, Charles Francois.
    - Succession, renonciation., 4 avril 1761; MC/ET/XIII/319
      Nom, qualité: (M.) Bigot, Jacques (bourgeois, Paris), Paris.
    - Tutelle, compte., 4 avril 1761; MC/ET/XIII/319
      Nom, qualité: (M.) Le Trouin, Guillaume.
      Profession: bonnetier (marchand), Paris.
      Nom, qualité: (M.) Tiphaine, Francois.
      Profession: epicier (marchand), Pantin (Seine-Saint-Denis).
      Nom, qualité: (M.) Laurence, Marin Denis.
    - Mariage., 5 avril 1761; MC/ET/XIII/319
      Nom, qualité: (M.) Rousseau, Pierre Andre Joseph.
      Profession: tailleur, Paris.
      Nom, qualité: (M.) Rousseau, Charles Joseph.
      Profession: tailleur (maître), Paris.
      Nom, qualité: (Mme ou Mlle) Larcher, Marie Anne.
      Nom, qualité: (M.) Larcher, Louis.
      Profession: cordonnier (maître), Paris
    - Procuration rente publique, dépôt., 5 avril 1761; MC/ET/XIII/319
      Nom, qualité: (M.) Bouvie Boye, Charles Francois.
      Profession: huissier à la chambre des comptes, Paris.
    - Obligation., 5 avril 1761; MC/ET/XIII/319
      Nom, qualité: (Mme ou Mlle) Bonnenfant de Magny Le Freuille, Anne Benigne.
      Nom, qualité: (M.) Betault de Chemault, Louis Mathias.
    - Bail, ecurie, Paris (Paris) rue Grange-Bateliere., 5 avril 1761; MC/ET/XIII/319
      Nom, qualité: (M.) Chabrilliard, Guillaume.
      Profession: capitaine des troupes de la marine, Nouvelle-Orleans (la) (etats-unis).
      Nom, qualité: (M.) Nozieres de, Vital Auguste.
      Profession: colonel du regiment de flandres, Paris
    - Procuration rente publique., 6 avril 1761; MC/ET/XIII/319
      Nom, qualité: (M.) Borely, Etienne Denis.
    - Procuration rente publique, dépôt., 7 avril 1761; MC/ET/XIII/319
      Nom, qualité: (Mme ou Mlle) Dalivet, Marie Madeleine.
      Profession: Lyon (Rhône).
      Nom, qualité: (M.) Dalivet, Joseph Marie.
    - Procuration rente publique, dépôt., 7 avril 1761; MC/ET/XIII/319
      Nom, qualité: (M.) Pallard, Jean Jacques.
      Nom, qualité: (M.) Jullien, Louis.
    - Procuration rente publique, dépôt., 7 avril 1761; MC/ET/XIII/319
      Nom, qualité: (M.) Auboyneau, Louis.
      Profession: négociant, Rochelle (la) (Charente-Maritime).
    - Procuration rente publique, dépôt., 7 avril 1761; MC/ET/XIII/319
      Nom, qualité: (M.) Benoist, Denis.
      Profession: fourrier de la cavalerie de France, Saint-Germain-en-Laye (Yvelines).
      Nom, qualité: (M.) Blangis, Philippe Louis.
      Profession: fourrier de la cavalerie de France, Paris
    - Procuration rente publique, dépôt., 7 avril 1761; MC/ET/XIII/319
      Nom, qualité: (M.) Barouel, Claude.
      Profession: huissier au bailliage, Senlis (Oise).
      Nom, qualité: (Mme ou Mlle) Labitte, Marie Catherine.
      Profession: Saint-Leu-d'Esserent (Oise).
    - Procuration revenus., 8 avril 1761; MC/ET/XIII/319
      Nom, qualité: (M.) Weleat, Nicolas.
      Profession: capitaine de la grande fauconnerie (ancien), Paris.
      Nom, qualité: (Mme ou Mlle) Geoffrin, Marie Therese.
      Nom, qualité: (M.) Etampes de La Ferte Imbault D', Philippe Charles (marquis, Ferte-Imbault (la)), Ferte-Imbault (la).
    - Société, transport d'intérêts, manufacture des glaces, Paris (Paris) Faubourg Saint-Antoine, rue de Reuilly., 8 avril 1761; MC/ET/XIII/319
      Nom, qualité: (M.) Saladin, Antoine.
      Profession: conseiller au conseil des deux-cents, Geneve (suisse).
      Profession: capitaine de la grande fauconnerie (ancien), Paris
    - Procuration revenus., 8 avril 1761; MC/ET/XIII/319
      Nom, qualité: (Mme ou Mlle) Rodet, Marie Therese.
      Nom, qualité: (M.) Geoffrin, Francois.
      Profession: secrétaire du roi
    - Succession, compte d'exécution testamentaire., 8 avril 1761; MC/ET/XIII/319
      Profession: mousquetaire (ancien), Paris
      compte d'exécution testamentaire
    - Procuration rente publique, dépôt., 9 avril 1761; MC/ET/XIII/319
      Nom, qualité: (Mme ou Mlle) Lemaignen, Marie.
      Profession: Rouen (Seine-Maritime).
      Nom, qualité: (M.) Lecourt, Jean Jacques.
      Profession: négociant, Rouen (Seine-Maritime).
      Nom, qualité: (M.) Argand, Gabriel.
    - Procuration rente publique, dépôt., 10 avril 1761; MC/ET/XIII/319
      Nom, qualité: (M.) Bonneau, Henri.
      Profession: négociant, officier de la monnaie, Rochelle (la) (Charente-Maritime).
    - Procuration rente publique., 10 avril 1761; MC/ET/XIII/319
      Nom, qualité: (M.) Deleuze, Pierre.
      Profession: receveur general des domaines, Aix-en-Provence (Bouches-du-Rhône).
      Nom, qualité: (M.) Thion de La Chaume, Pierre (bourgeois, Paris), Paris
    - Vente, terre, Argenteuil (Val-d'Oise)., 10 avril 1761; MC/ET/XIII/319
      Nom, qualité: (M.) Lechapt, Nicolas.
      Profession: pelletier (marchand), Paris.
      Nom, qualité: (M.) Liesse, Daniel (bourgeois, Paris), Paris
    - Rente de l'Hôtel de ville, transport, aides et gabelles emission 1720., 11 avril 1761; MC/ET/XIII/319
      Nom, qualité: (M.) Brancas de, Antoine Buphile (comte, Brancas), Brancas.
      Nom, qualité: (Mme ou Mlle) La Chaussée de, Marie Catherine Francoise.
      Nom, qualité: (M.) Rajou de Croix Villiers, Nicolas Joseph Arnould
    - Rente de l'Hôtel de ville, transport, aides et gabelles emission 1720., 11 avril 1761; MC/ET/XIII/319
      Nom, qualité: (M.) La Chaussée de Boucherville de, Francois Armand.
      Profession: enseigne de vaisseau
    - Rente de l'Hôtel de ville, transport, aides et gabelles emission 1720., 11 avril 1761; MC/ET/XIII/319
      Nom, qualité: (M.) La Chaussée de Boisville de, Charles Louis.
      Profession: sous-lieutenant des gardes wallones
    - Obligation., 13 avril 1761; MC/ET/XIII/319
      Nom, qualité: (M.) Destriche, Pierre.
      Profession: serrurier (maître), Paris.
      Nom, qualité: (Mme ou Mlle) Chabrillard, Marie Madeleine.
      Nom, qualité: (M.) Baudet, Jacques Louis.
      Profession: écuyer de la bouche de la Dauphiné
    - Bail, boutique, Paris (Paris) Pont-au-Change., 13 avril 1761; MC/ET/XIII/319
      Nom, qualité: (M.) Lavigne de, Bon.
      Profession: contrôleur des rentes, Paris.
      Profession: orfevre joaillier (marchand), Paris
    - Procuration rente publique, dépôt., 14 avril 1761; MC/ET/XIII/319
      Nom, qualité: (M.) Thurneisen, Jean Jacques.
      Profession: Bale (suisse).
      Nom, qualité: (M.) Bourcard, Jean Balthazar.
      Profession: professeur de l'universite, Bale (suisse).
      Nom, qualité: (M.) Ravet, Jean Francois.
      Profession: prêtre, Lyon (Rhône).
      Nom, qualité: (M.) Souchon, Jean.
      Nom, qualité: (Mme ou Mlle) Blanchard, Marie.
      Intervenant 6, en première partie:
      Nom, qualité: (M.) Dumazel, Jean Baptiste.
      Intervenant 7, en première partie:
      Nom, qualité: (Mme ou Mlle) An, Jacqueline.
      Intervenant 8, en première partie:
      Nom, qualité: (Mme ou Mlle) Paret, Francoise.
      Intervenant 9, en première partie:
      Nom, qualité: (Mme ou Mlle) Dumey, Antoinette.
      Intervenant 10, en première partie:
      Nom, qualité: (M.) Schweinghauser, Jean Daniel.
      Intervenant 11, en première partie:
      Nom, qualité: (Mme ou Mlle) Courageux, Antoinette.
      Intervenant 12, en première partie:
      Nom, qualité: (M.) Fuesch, Jean Jacques.
      Intervenant 13, en première partie:
      Nom, qualité: (M.) Gibault, Claude.
      Profession: maitre de musique, Nantes (Loire-Atlantique).